【裁判字號】    97,訴,430
【裁判日期】    970312
【裁判案由】    毒品危害防制條例
【裁判全文】
臺灣板橋地方法院刑事判決               97年度訴字第430號
公  訴  人  臺灣板橋地方法院檢察署檢察官
被      告  甲○○
上列被告因違反毒品危害防制條例案件，經檢察官提起公訴（96
年度毒偵字第9683號），於本院準備程序進行中，被告就被訴之
事實為有罪陳述，經告知被告簡式審判程序之旨，並聽取當事人
之意見後，裁定進行簡式審判程序判決如下：
    主  文
丁嘉寶施用第一級毒品，累犯，處有期徒刑柒月，扣案之海洛因
（淨重零點貳公克）沒收銷燬之，扣案海洛因外包裝袋壹只沒收
。
    事  實
一、甲○○前因侵占案件，經臺灣高等法院以91年度上訴字第17
    78號判決判處有期徒刑10月，緩刑3 年，緩刑期間交付保護
    管束確定；然於緩刑期間，因施用毒品違反毒品危害防制條
    例，經本院以92年度毒聲字第2931號裁定送勒戒處所觀察、
    勒戒，於民國92年10月13日執行完畢釋放出所，經臺灣板橋
    地方法院以92年度偵字第3057號為不起訴處分確定，又上開
    侵占案件由本院以92年度撤緩字第151 號裁定撤銷緩刑宣告
    ，自93年2 月3 日起入監執行，於同年11月24日執行完畢；
    復因違反毒品危害防制條例案件，經本院以95年度訴字第55
    9 號判決判處有期徒刑8 月確定，於96年3 月16日執行完畢
    。詎其猶不知悔改，於前開觀察、勒戒執行完畢釋放後，及
    有期徒刑執行完畢後之5 年以內，又基於施用第一級毒品海
    洛因（以下均稱海洛因）之犯意，於96年11月30日18時許，
    在臺北縣板橋市○○○路上之公園廁所內，以將海洛因摻入
    香菸內點燃吸食之方式施用海洛因1 次，嗣同年12月2 日17
    時左右，在臺北縣中和市○○路與板南路口為警查獲，並當
    場扣得海洛因1 包（淨重0.2 公克），經採集其尿液送驗結
    果，呈鴉片類陽性反應，而悉上情。
二、案經臺北縣政府警察局中和分局報告台灣板橋地方法院檢察
    署檢察官偵查起訴。
    理  由
一、按除被告所犯為死刑、無期徒刑、最輕本刑為3 年以上有期
    徒刑之罪或高等法院管轄第一審案件者外，於第一次審判期
    日前之準備程序進行中，被告先就被訴事實為有罪之陳述時
    ，審判長得告知被告簡式審判程序之旨，並聽取當事人、代
    理人、辯護人及輔佐人之意見後，裁定進行簡式審判程序，
    刑事訴訟法第273 條之1 第1 項定有明文。經核本件被告所
    犯係死刑、無期徒刑、最輕本刑為3 年以上有期徒刑以外之
    罪，其於準備程序中就被訴事實為有罪之陳述，經法官告知
    簡式審判程序之旨，並聽取公訴人、被告之意見後，本院爰
    依首揭規定，合議裁定由受命法官獨任進行簡式審判程序，
    合先敘明。
二、上揭事實，業據被告丁嘉寶於本院審理中坦承不諱。且被告
    為警查獲後，經警所採集之尿液經送臺灣檢驗科技股份有限
    公司，以EIA 酵素免疫分析法初步檢驗，再以GC/MS 氣相層
    析質譜儀法確認檢驗結果，呈現鴉片類（海洛因）陽性之反
    應乙節，有該公司96年12月24日編號CH/2007/C0567 號濫用
    藥物尿液檢驗報告及毒品案件被移送者姓名代碼對照表各1
    紙附卷可稽（見偵查卷第33、34頁），復有如事實欄之扣案
    物可資為佐，堪信其自白與事實相符。又被告前因施用毒品
    案件，條例，經本院以92年度毒聲字第2931號裁定送勒戒處
    所觀察、勒戒，於92年10月13日執行完畢釋放出所，經臺灣
    板橋地方法院以92年度偵字第3057號為不起訴處分確定，後
    再因施用毒品案件，經本院以95年度訴字第559 號判決判處
    有期徒刑8 月確定，於96年3 月16日執行完畢，有卷附之臺
    灣高等法院被告前案紀錄表1 份為憑，足認被告於前開觀察
    、勒戒期滿釋放後之5 年以內，再犯本件施用毒品之罪，應
    依法論處。
三、核被告丁嘉寶所為，係犯毒品危害防制條例第10條第1 項之
    施用第一級毒品罪。被告施用前後持有第一級毒品之犯行，
    為施用之高度行為所吸收，不另論罪。又被告有事實欄所載
    之執行紀錄，有臺灣高等法院被告前案紀錄表在卷可稽，其
    於有期徒刑執行完畢後之5 年以內，再故意犯本件有期徒刑
    以上之罪，為累犯，應依法加重其刑。爰審酌被告前已有多
    次施用毒品之犯行，顯無視於毒品對於自身健康之戕害及國
    家對於杜絕毒品犯罪之禁令，惟考量施用毒品者均具有相當
    程度之生理成癮性及心理依賴性，戒除不易，且犯罪心態與
    一般刑事犯罪之本質不同，非難性較低，暨衡以其施用毒品
    之動機、犯罪後坦承犯行之態度、自承於施用本案毒品後已
    開始服用美沙冬接受治療等一切情狀，量處如主文所示之刑
    ，以資懲儆。末查，扣案疑似海洛因之粉末1 包，依被告遭
    警查獲後採尿送鑑所呈之海洛因陽性反應，再佐以其自承最
    後一次施用海洛因之時間等自白，即足認定應屬第一級毒品
    海洛因無誤，是扣案之海洛因1 包（淨重0.2 公克），應依
    毒品危害防制條例第18條第1 項前段之規定，併予諭知沒收
    銷燬之；另扣案海洛因外包裝袋1 只，係被告所有用來包裹
    上揭毒品，防其裸露、潮濕，便於攜帶，依刑法第38條第1
    項第2 款規定宣告沒收。
據上論斷，應依刑事訴訟法第273 條之1 第1 項、第299 條第1
項前段，毒品危害防制條例第10條第1 項、第18條第1 項前段，
刑法第11條前段、第47條第1 項、第38條第1 項第2 款，判決如
主文。
本案經檢察官江祐丞到庭執行職務。
中    華    民    國    97    年    3     月    12    日
                  刑事第十一庭  法  官  邱景芬
以上正本證明與原本無異
如不服本判決應於送達後10日內向本院提出上訴狀
                                書記官  曾千庭
中    華    民    國    97    年    3     月    12    日
附錄本案論罪科刑法條全文
毒品危害防制條例第10條
施用第一級毒品者，處 6 月以上 5 年以下有期徒刑。
施用第二級毒品者，處 3 年以下有期徒刑。


司法院資訊處製作；財團法人民間司法改革基金會備份。
